臺灣高等法院刑事判決　　　　　　　 100年度上訴字第1758號
上　訴　人　臺灣臺北地方法院檢察署檢察官
被　　　告　潘忠旋
上列上訴人因被告違反毒品危害防制條例案件，不服臺灣臺北地
方法院99年訴易第1774號，中華民國100年4月14日第一審判決（
起訴案號：臺灣臺北地方法院檢察署99年度毒偵字第3609號），
提起上訴，本院判決如下：
    主  文
上訴駁回。
    理  由
一、本案經本院審理結果，認原審對被告潘忠旋為無罪之判決，
    核無不當，應予維持，並引用原審判決書記載之證據及理由
    （如附件）。
二、檢察官上訴意旨以：「原審判決被告潘忠旋於民國99年8月7
    日為警採尿回溯26小時內之某時施用第一級毒品海洛因部分
    無罪，誠屬灼見。惟查：尿液鑑定時間不同及鑑定儀器之新
    舊、精確度，是否會影響檢驗結果，有調查必要，原審未為
    調查，即不採偵查階段之檢驗報告，容有未當，而有應於審
    判期日調查之證據而未予調查之違背法令」等語。
三、經查原審係將原警察所採集之被告尿液，送請尿液鑑定之台
    灣尖端先進生技醫藥股份有限公司檢驗，關於該公司所使用
    檢驗尿液毒品之氣相層析質譜儀（GC/MS）其精準檢定情形
    ，經本院函查，已依規定於民國100年1月25日自動調校，有
    該公司100年6月28日台生技藥字第1000188號函及所附自動
    調校報告及登記Autotume查檢表可稽（見本院卷第29頁至第
    35頁）。本院為求慎重，復調取被告兩次檢驗所餘之尿液，
    勘驗密封完整，再送國內檢驗設備完善、儀器精密、最具公
    信力之法務部調查局予以覆驗，有關毒品嗎啡、甲基安非他
    命、MDMA、MDA、MDEA等各級毒品均呈陰性反應，有同局100
    年7月28日調科壹字第10000435320號函可稽（見本院卷第38
    頁）。被告之尿液當可確認無海洛因代謝物之反應。參以被
    告於偵審中始終堅決否認有於99年8月7日為警採尿前回溯26
    小時內施用第一級毒品海洛因之犯行。其所自白係供述採尿
    前1個月之前曾施用毒品，查獲扣案之注射針筒1支，為之前
    施用毒品所用（此部分並未起訴，不在審判範圍）。本件偵
    查中第一次經臺灣檢驗科技股份有限公司99年8月25日出具
    之濫用藥物檢驗報告，既與第二次檢驗之台灣尖端先進生技
    醫藥股份有限公司先以酵素免疫分析法為初步檢驗結果呈鴉
    片類陰性反應，再以氣相層析質譜儀為確認檢驗，結果呈嗎
    啡及可待因陰性反應不符。再經法務部調查局第三次精密復
    驗無海洛因代謝物之嗎啡反應。被告是否有於公訴人所訴之
    時、地施用第一級毒品海洛因之犯行，確有存疑。公訴人所
    提證據，尚不足認定被告有施用第一級毒品海洛因之犯行。
    原審以查無積極證據足資證明被告有公訴人所指之犯行，為
    被告無罪之諭知，於法並無不合。公訴人上訴所指，未予調
    查之證據，業經本院調查補正，復再為第三次驗尿確認，不
    足證明被告犯行，上訴核無理由，應予駁回。
據上論斷，應依刑事訴訟法第368條、第373條，判決如主文。
本案經檢察官鄭富銘到庭執行職務。
中    華    民    國    100    年    8    月    30     日
                  刑事第十一庭審判長法  官  許宗和
                                    法  官  潘進柳
                                    法  官  趙功恆
以上正本證明與原本無異。
如不服本判決，應於收受送達後10日內向本院提出上訴書狀，其
未敘述上訴之理由者並得於提起上訴後10日內向本院補提理由書
（均須按他造當事人之人數附繕本）「切勿逕送上級法院」。
刑事妥速審判法第9條：
除前條情形外，第二審法院維持第一審所為無罪判決，提起上訴
之理由，以下列事項為限：
一、判決所適用之法令牴觸憲法。
二、判決違背司法院解釋。
三、判決違背判例。
刑事訴訟法第 377 條至第 379 條、第 393 條第 1 款之規定，
於前項案件之審理，不適用之。
                                    書記官  陳佳伶
中    華    民    國   100    年    8     月    31    日